【裁判字號】    90,訴,53
【裁判日期】    901204
【裁判案由】    毒品危害防制條例
【裁判全文】
臺灣臺北地方法院刑事判決                              九十年度訴字第五三號
    公  訴  人  臺灣臺北地方法院檢察署檢察官
    被      告  甲○○
    選任辯護人  鄭世脩
右列被告因違反毒品危害防制條例案件，經檢察官提起公訴（八十九年度偵字第二三
一四三號），本院判決如左：
    主  文
甲○○連續轉讓第二級毒品，累犯，處有期徒刑壹年。
扣案之安非他命柒小包（總淨重肆點伍公克，驗餘肆點肆陸公克）沒收銷燬。
    事  實
一、甲○○前於民國八十五年間因違反槍砲彈藥刀械管制條例案件，經本院判處有期
    徒刑一年，上訴後經臺灣高等法院改判有期徒刑十月確定，嗣於八十六年十二月
    十一日因假釋出監，假釋期間亦於同年月十四日屆滿而執行完畢，仍不知悔改，
    明知安非他命業經毒品危害防制條例列為第二級毒品，不得非法轉讓，竟基於概
    括之犯意，自民國八十九年九月間起至同年十一月間止，在丙○○位於臺北市○
    ○路○段二十九號工作處所附近，連續以平價轉讓新臺幣（下同）二千元至五千
    元之安非他命與丙○○。嗣於八十九年十一月二十四日十一時五十分許，丙○○
    為警查獲施用安非他命之犯行並供出安非他命來源，經警透過丙○○向甲○○佯
    稱需要五千元之安非他命，甲○○依約攜帶前來而為警查獲，致未得逞，並當場
    扣得安非他命七小包（總淨重四點五三公克，驗餘四點四六公克）。
二、案經臺北市政府警察局松山分局報請臺灣臺北地方法院檢察署檢察官偵查起訴。
    理  由
一、訊據被告固不否認伊曾於上開時、地多次交付安非他命與丙○○並由丙○○處取
    得對價之行為，核與證人丙○○於警詢、偵查及本院審理中證述情節大致相符，
    惟被告矢口否認有連續轉讓安非他命之犯行，並辯稱：安非他命是與丙○○合買
    ，因為伊有開車，所以都由伊開車去向姓名年籍不詳綽號「阿益」之男子購買，
    再將購得安非他命之一半交與丙○○，丙○○也曾一起去向「阿益」買安非他命
    一次，並非伊轉讓或販賣與丙○○云云。經查：
（一）前開扣案之安非他命，業經臺北市政府警察局以氣相層析╲質譜分析法鑑驗結
      果均檢出第二級毒品甲基安非他命，此有該局八十九年十二月二十一日所發北
      市鑑毒字第○八八號鑑驗通知書附卷可稽，是扣案之物品確為毒品危害防制條
      例第二條第二項第二款所稱之第二級毒品。
（二）關於是否真有「阿益」其人一節，經本院於九十年七月十三日隔離訊問被告與
      丙○○關於「阿益」之身體特徵及該次一起去購買安非他命之細節，丙○○稱
      ：阿益一百六十幾公分高，胖胖的，男的，應該右腳有點問題，是在萬華地區
      見到他的等語；被告則稱：阿益大約是一百五十到一百六十公分高，沒有戴眼
      鏡，四肢健全，瘦瘦黑黑的，感覺結實，那次是在內湖交流道橋下，阿益開車
      來交付安非他命後，就直接上高速公路離開等語。被告與丙○○就「阿益」的
      身體特徵及購買地點之陳述均不相符，雖被告嗣於九十年十一月二十日審理中
      改稱：丙○○一共見過「阿益」三次，第一次是在八十九年二月，丙○○與伊
      在朋友家中與「阿益」一起打牌，後來丙○○與伊坐車去向「阿益」買過兩次
      ，一次是在萬華，一次是在內湖交流道，所以丙○○一共見過「阿益」三次等
      語，然若丙○○、「阿益」與被告三人曾一同打牌，則就「阿益」身體特徵豈
      會有如上差異甚大之描述？復參以丙○○於偵查中稱：「（問：甲○○稱他沒
      賣，說與你一人一半，向『阿益』買的？）「阿益」是他說的，他叫我講「阿
      益」這個人就好，我怕偽證，所以沒講。」（見八十九年偵字第二三一四三號
      卷三九頁）等語。此外，經本院依據被告提供之「阿益」電話號碼00000
      00000號查詢使用者情形，申請使用該電話號碼者為乙○○，且經本院屢
      次傳喚而傳票均無法送達，有臺灣大哥大股份有限公司回函及送達證書三紙附
      卷可稽，顯見「阿益」應係被告憑空杜撰，並無其人。
（三）就被告與丙○○是否合資購買一節，丙○○於警詢及偵查中均稱：係向甲○○
      購得安非他命，每次金額在一千元至五千元間不等；於本院審理中則改稱：因
      為每包安非他命要一千元，有時錢不夠而金額不夠外面的人又不願意賣，所以
      必須合買，而且合買可以比較便宜等語，然丙○○雖改稱如前然仍證稱：「我
      大部分都是買二千元到五千元，甲○○就給我二包到五包。」、「那天（指八
      十九年十一月二十四日為警查獲之時）我打電話給甲○○說要安非他命，要五
      千元。」、「有時候買得多，他們會附送一、二包。」等語（均見審理卷三四
      頁）。被告於本院審理中則稱：「（問那天查獲時，是否帶有七包安非他命？
      ）是的，是向『阿益』買的，用五千元買的。」（見審理卷第四十頁）、「（
      問：每次買多少錢？）最多是買五千元，一人一半，大約有一、兩次，最少有
      兩千元，也是每人一半。」（見審理卷九五頁）、「（問：對八十九年十二月
      十一日偵查筆錄中，對丙○○的供詞有何意見？）丙○○自八十九年八月份因
      為我們去大陸遺失護照，滯留大陸，我無法等他，所以先走，他一直懷恨在心
      ，到九月份，到他父親過世，都無法回來看他一面。」（見審理卷九七頁）。
      相互對照被告與丙○○前開供詞及扣得之七小包安非他命，若如被告所言伊與
      丙○○有前開嫌隙，則為何願與丙○○合資購買安非他命且願意自行開車去向
      上游購買安非他命再轉交丙○○？若如被告所言為每次合資購買安非他命二千
      元到五千元不等，則丙○○何須交付被告二千元至五千元之對價？且於八十九
      年十一月二十四日，丙○○向被告佯稱其需要五千元之安非他命時，被告即攜
      帶五千元安非他命前往欲交與丙○○而為警當場查獲，益證係由被告轉讓第二
      級毒品安非他命與丙○○，二人間並無合資購買毒品之情。丙○○於本院審理
      中改稱與被告合買云云，應為迴護被告之詞，而以丙○○於警詢、偵查中所稱
      較為可採，至被告所辯則顯為事後卸責之詞，不足採信。本件事證明確，被告
      連續轉讓安非他命之犯行堪以認定。
二、按安非他命係屬毒品危害防制條例第二條第二項第二款所稱之第二級毒品，故核
    被告所為，係犯毒品危害防制條例第八條第二項之轉讓第二級毒品罪。公訴人認
    被告係販賣第二級毒品安非他命而提起公訴，但並無證據證明被告有從中賺取差
    價之事實，況被告於本院審理中亦稱伊不可能賺丙○○的錢等語，本院認被告應
    僅係轉讓第二級毒品安非他命，公訴人起訴法條尚有未恰，容或有所誤會，應予
    變更。至被告於轉讓前持有第二級毒品之低度行為，已為轉讓之高度行為吸收，
    不另論罪。查被告最後一次轉讓第二級毒品之犯行，係因丙○○為協助警察辦案
    而向被告佯稱需要五千元之安非他命，被告依約攜帶安非他命前來，實已著手實
    施轉讓毒品之行為，而應論以未遂犯。被告自八十九年九月間起至同年十一月二
    十四日多次轉讓安非他命既遂及最後一次轉讓安非他命未遂，均時間緊接，犯罪
    構成要件相同，顯係基於概括之犯意，均應依連續犯論以轉讓第二級毒品安非他
    命既遂一罪。另查被告於民國八十五年間因違反槍砲彈藥刀械管制條例案件，經
    本院判處有期徒刑一年，上訴後經臺灣高等法院改判有期徒刑十月確定，嗣於八
    十六年十二月十一日因假釋出監，假釋期間亦於同年月十四日屆滿而執行完畢，
    有臺灣高等法院檢察署刑案紀錄簡覆表在卷可按，為累犯，應依法加重其刑。爰
    審酌被告於本院審理中矢口否認犯行，犯後態度不佳，且明知安非他命為具有成
    癮性、濫用性之毒品而轉讓他人施用，造成之社會危害性不可謂不大等一切情狀
    ，量處如主文之刑。末安非他命七小包（總淨重四點五三公克，驗餘淨重四點四
    六公克）為查獲之第二級毒品，應依毒品危害防制條例第十八條第一項前段沒收
    銷燬。
據上論斷，應依刑事訴訟法第二百九十九條第一項前段、第三百條，毒品危害防制條
例第八條第二項、第十八條第一項前段，刑法第十一條前段、第五十六條、第四十七
條，判決如主文。
本案經檢察官於知慶到庭執行職務
中     華     民     國      九十     年      十二      月      四      日
                             臺灣臺北地方法院刑事第一庭
                                 審判長法  官  陳興邦
                                       法  官  傅中樂
                                       法  官  唐于智
右正本證明與原本無異。
如不服本判決，應於判決送達後十日內向本院提出上訴狀(應抄附繕本)。告訴人或被
害人如對於本判決不服者，應具備理由請求檢察官上訴，其上訴期間之計算係以檢察
官收受判決正本之日期為準。
                                       書記官  陳彥蕖
中     華     民     國      九十     年      十二      月      四      日
附錄本案論罪法條
毒品危害防制條例第八條第二項
轉讓第二級毒品者，處六月以上五年以下有期徒刑，得併科新臺幣七十萬元以下罰
  金。


司法院資訊處製作；財團法人民間司法改革基金會備份。
